【裁判字號】    95,上訴,1301
【裁判日期】    951026
【裁判案由】    常業詐欺等
【裁判全文】
臺灣高等法院高雄分院刑事判決        95年度上訴字第1301號
上  訴  人
即  被  告  甲○○
選任辯護人  戴國石律師
上  訴  人
即  被  告  戊○○
            丙○○
                    香港
                      之5
            己○○
                    香港
                      室
                      5
上列上訴人等因常業詐欺等案件，不服臺灣高雄地方法院94 年
度訴字第2309號中華民國95年5月16日第一審判決（起訴案號：
臺灣高雄地方法院檢察署94年度偵字第3096號、12265 號，併辦
案號：同署94年度偵字第19770 號），提起上訴，本院判決如下
：
    主  文
原判決撤銷。
甲○○、丙○○共同以犯詐欺取財罪為常業，各處有期徒刑貳年
陸月。
戊○○共同以犯詐欺取財罪為常業，處有期徒刑年。
己○○共同以犯詐欺取財罪為常業，處有期徒刑年陸月。
    事  實
一、甲○○、己○○、丙○○、戊○○與「楊季晴」（真實姓名
    年籍不詳，由檢察官另行偵辦），與不詳姓名綽號PINKY 之
    成年女子，均明知設於高雄市○○○路193 號11樓之「鵬鏹
    企業有限公司」（下稱鵬鏹公司）登記之營業項目未包括外
    匯保證金交易，竟共同意圖為自己不法所有之常業詐欺犯意
    聯絡，以假外匯保證金交易誘騙員工或投資人投資於民國93
    年2 、3 月間某日起，由甲○○擔任鵬鏹公司設立登記之負
    責人，負責面試應徵人員，己○○擔任實際負責人，負責現
    場管理，以招攬、誘使及慫恿應徵者跟隨投資，丙○○擔任
    總務主管及分析師（實際係招攬、誘使及慫恿應徵者跟隨投
    資），戊○○、「楊季晴」為臥底員工（實際職務為製造投
    資獲利之假象，誘使其他不知情之員工跟隨投資），並由己○○訓練丙○○及戊○○誘導客戶從事外匯保證金交易，以
    在中國時報、自由時報等媒體刊登招聘抄寫員、行政助理、
    或其他專職人員之不實廣告方式，使不知情之人前往應徵，
    使應徵錄取者先成為公司員工後，復以員工身分進行投資而
    兼具公司客戶身分，假借仲介客戶與並無經營外匯業務之香
    港熙信公司【ASIAN(ASIA)MANAGEMENT COMPANY 】簽約從事
    外匯期貨保證金交易業務。嗣丁○○於同年9 月間某日、乙○○○於同年3 月9 日、庚○○○於同年12月7 日分別前往
    應徵，經形式面試後，佯予錄取，並由渠等向丁○○、乙○○○及庚○○○誆稱鵬鏹公司係香港熙信公司在台代理，施
    以填寫及核算公司客戶從事外匯期貨保證金交易之計算表方
    式，以製造投資外匯期貨保證金交易可獲鉅利之假象，致丁○○、乙○○○、庚○○○陷於錯誤，認渠等所言及買賣、
    獲利均為真實，而為開戶交易，其等再向其3 人佯稱：「將
    最低保證金美金1 萬元，匯入熙信公司於香港INTERNATIONA
    L BANK OF ASIA LIMITER銀行所開設之帳戶內（戶名：ASIA
    N (ASIA)MANAGEMENT，帳號00000000000 號）及香港BANK O
    F CHINA(HONG KONG)LIMITED 銀行之帳戶內 (戶名：ASIAN(
    ASIA)MANAGEMENT ，帳號00000000000000號)， 經確認後，
    即可自行以電話（00000000000000號）或以鵬鏹公司內電話
    鍵設定之簡易鍵按1 至6 ，即可通知交易商下單至國際金融
    市場，操作買賣指定之外幣，外幣種類有英鎊、歐元、美金
    、日幣等，並於鵬鏹公司內提供場所、設備與相關外匯資訊
    ，致使丁○○、乙○○○、庚○○○等人誤以為其等可充分
    提供外匯保證金交易之市場行情服務，且透過鵬鏹與熙信公
    司所簽訂之外幣保證金交易契約為真實，而陷於錯誤分別於
    93年9 月22日起、93年3 月10日起、93年12月起陸續匯款下
    單，共匯入新台幣（下同）300 萬元、220 萬元、268 萬元
    予渠等所指定之前開香港銀行帳戶內。其後於客戶丁○○、
    乙○○○、庚○○○及其他不特定人下單敲價時，則以逢高
    報低或逢低報高，迫使客戶虧損或擅自強行操作，待客戶虧
    損殆盡仍拒絕出金。其主要幹部並時常以調換之英文名字相
    稱，使客戶難以分辨其身分，以一般民眾求職心切之心理，
    誘騙客戶之保證金。嗣經客戶丁○○、乙○○○、庚○○○
    等人要求提回餘款及取回合約書遭拒，其3 人始知受騙。經
    法務部調查局高雄市調查處於94年1 月26日13時許，在上址
    查獲，並扣得香港熙信交易所退佣及資金往來存摺影本1 冊
    、客戶「楊季晴」下單交易資金紀錄3 張、交易指令（買、
    賣）1 冊、客戶下單交易日報表1 冊、香港熙信交易所傳真
    之客戶交易紀錄13張、客戶下單交易之結算表、佣金表1 冊
    、收支傳票1 冊、統一發票 (服務費)1 冊 、帳冊1 冊、應
    徵客戶之資料及說帖1 冊、應徵客戶之廣告1 冊、應徵客戶
    之廣告底稿1 冊、鵬鏹公司章程、營利事業登記證、租賃契
    約1 冊及丙○○於高雄市調查處調查時所提出之問答資料影
    本7 紙。
二、案經法務部調查局高雄市調查處（下稱高雄市調處）移請臺
    灣高雄地方法院檢察署檢察官偵查起訴。
    理  由
壹、證據能力部分：
一、按刑事審判上之共同被告，係為訴訟經濟等原因，由檢察官
    合併起訴所形成，各被告對於其他共同被告之案件而言，為
    被告以外之人，本質上屬於證人，如欲以共同被告之陳述為
    證據，應依人證之調查程序為之。是以共犯為證人而為陳述
    時，仍應命具結。該證人於具結之後如為虛偽之證述，將受
    偽證之制裁；如據陳述，無異「自證己罪」，而使該證人自
    陷於「自證己罪」與「偽證」之矛盾中。乃有刑事訴訟法第
    181 條：證人恐因陳述致自己受刑事訴追或處罰者，得拒絕
    證言之規定（最高法院95年台上字第348 號判決參照）。
二、查本件檢察官以被告4 人於高雄市調處及偵查中之供述為其
    他共同被告之證據，並聲請以被告4 人互為證人，進行交互
    詰問證人之程序（見原審卷第93頁）。然被告4 人於原審及
    本院審判程序中，以恐因陳述致自己受刑事追訴及處罰為由
    ，依刑事訴訟法第181 條規定，行使拒絕證言權。而同法第
    159 條之3 各款所揭示之不能陳述之事由，係參考日本刑事
    訴訟法第321 條立法例而設，該國判例認該條所定不能陳述
    之情形屬於例示性之規定，故陳述人即使於審判中出庭，但
    沉默不語或依法拒絕證言，或因情緒激動不能言語等情，均
    符合所謂不能陳述之要件（參司法院印行，刑事訴訟新制法
    律問題彙編，第24頁）。檢察官復釋明渠等先前陳述是在記
    憶猶新之情況下直接作出之陳述，當時因無外力介入而較無
    顧忌或心理壓迫，且因搜索逮捕後立即個別接受調查，不及
    與其他被告串謀，加上所供述內容復有扣案之證物可資佐憑
    ，此等先前陳述顯具有可信之特別情況，且為證明犯罪事實
    之存否所必要（見原審審判筆錄第17至18頁），本院認被告
    4 人於高雄市調處及偵查中之陳述，依同法第159 條之3 規
    定，得作為其他被告之證據。
三、本件其餘檢察官所提出之傳聞證據，及原審向行政院大陸委
    員會香港事務局所函詢之資料，均經被告等及其辯護人於準
    備程序同意作為證據（見原審卷第92頁），本院審酌丁○○
    等審判外供述證據，作成時均無外力所影響，其他書面陳述
    亦非預定將來本案訴訟所用，均認為適當，依刑事訴訟法第
    159 條之5 第1 項規定，均得作為證據。
貳、實體部分：
一、訊據被告甲○○、戊○○、丙○○及己○○4 人均矢口否認
    有何常業詐欺犯行，被告甲○○辯稱：伊是做金融資訊數據
    分析；被告戊○○辯稱：伊祗是受僱人；被告丙○○辯稱：
    伊從香港來才3 個月，祗是賺一點工資；被告己○○辯稱：
    伊是看報紙應徵的云云。經查：
  (一)鵬鏹公司係於93年2 月12日經核准設立登記，僅被告甲○○
    為股東，並擔任該公司登記負責人，其營業項目為首飾及貴
    金屬批發業、國際貿易業、投資顧問業、企業經營管理顧問
    業、工商徵信服務業、資料處理服務業、電子資訊供應服務
    業、資訊軟體服務業等，並無期貨經理、期貨顧問之營業項
    目，有設立登記表影本、營利事業登記證在卷可憑（詳高雄
    市調處卷第39、40頁）。是鵬鏹公司之營業項目，並未包括
    經營期貨業務，至為明確。
  (二)鵬鏹公司係以刊登報紙廣告徵求操作人員、登帳人員方式，
    吸收不特定大眾成為職員，待其上班後，再以訓練瞭解外匯
    保證金交易工作內容，指派分析師教導看盤、看單，進而慫
    恿其成為客戶直接從事外匯買賣，業經被告甲○○自承在卷
    （詳94偵19770 卷第4 頁），並有應徵客戶之資料及說帖、
    應徵客戶廣告、應徵客戶廣告底稿等扣案可稽，復經證人庚○○○證稱伊是應徵會計，剛開始是計算其他客戶交易所得
    ，因戊○○多方面慫恿及丙○○在伊面前都說有很好之獲利
    等語（詳原審95年5 月2 日審判筆錄）；證人丁○○證稱伊
    是看報紙應徵計算人員，剛開始戊○○跟伊一起，後來己○○請其教導填寫單子計算金額，嗣有一郭建翔之人慫恿加入
    ，說現在行情很好，結單後，並由己○○拿現金20萬元當場
    交錢給他，這種情形有2 次，我以為是真的等語（同上原審
    審判筆錄）；證人乙○○○證稱伊是看報應徵文書助理，進
    入後，都是教看美金對日幣期貨走勢分析圖及外匯保證金買
    賣交易帳目，並安排楊宇琳、張雅君諉稱每月投資可賺不少
    錢，伊才心動投資等語（同上原審審判筆錄）。足證鵬鏹公
    司確以不實之徵才廣告引誘客戶入彀。
  (三)被害人係經由被告等之慫恿及偽裝獲利容易、豐富，並經其
    等之指導下單，但實際並非特別向香港下單，而是內部交易
    等情，除據被害人於原審審理中證述如上外，並經被告甲○○自承：是應香港友人黃信成之請而設立鵬鏹公司，己○○
    負責經營，由己○○等人指導員工從事外匯保證金交易；己○○等人有慫恿員工成為公司客戶，進而直接從事投資國外
    匯買賣業務；員工操作外匯保證金交易，開始匯款美金至鵬
    鏹公司在香港之INTERNATIONAL BANK OF ASIA LIMITER銀行
    所開設之專屬帳戶，帳戶名稱：ASIAN （ASIA）MANAGEMENT
    ，帳號00000000000 號及BANK OF CHINA （HONGKONG）LIMI
    TED ，帳戶名稱：ASIAN （ASIA）MANAGEMENT，帳號000000
    00000000號（詳94偵3096卷第15-16 頁）。被告戊○○自承
    ：鵬鏹公司名義上對外宣稱從事通訊器材及網路資訊，實際
    上是吸引不特定客戶到公司任職後，慫恿從事外匯保證金交
    易，並提供場所、電腦設備、交易單及電話給客戶作為買賣
    外匯使用，再從中以假交易騙取金錢；新員工上班後，由我
    佯裝為新進員工，與渠等結交朋友瞭解財務狀況進行篩選，
    財務狀況不佳者通知離職，較佳者留，使其抄寫假的投資獲
    利報表，待其自行詢問或由我主動問及是何種投資，為何如
    此好賺時，便邀其等前往詢問主管己○○，告知是美元兌換
    日幣之貨幣買賣，我即佯裝欲投資，邀客戶合股入金，如客
    戶答應，己○○即指定匯款到香港某指定之銀行戶頭，每次
    我均謊稱已匯款，客戶匯款後，己○○便取合約書給客戶及
    我簽名，合約書由公司保管，己○○會建議買進或賣出，及
    決定每個客戶可下單的口數，由客戶自己按下公司設定好之
    號鍵詢價下單，我則配合一起假下單以博取其信任；迄今尚
    未有客戶在公司結算獲利等語（詳高雄市調處卷第1-7 頁）
    。被告丙○○自承：我於鵬鏹公司擔任總務主管，負責應徵
    人員面試及事務性工作，公司登記負責人甲○○，實際上是
    己○○負責經營，公司利用在報登徵才，以操作人員、登帳
    人員名義，吸收不特定大眾成為新職員，待上班後，即訓練
    其瞭解外匯保證金交易工作內容，公司提供小房間、電腦及
    指派分析師教導看盤、看單，漸而慫恿其成為客戶，直接從
    事外匯買賣，戊○○在公司扮演假客戶，與己○○搭配，誘
    使客戶下單，從事地下外匯保證金交易，從中牟利，我並向
    己○○、戊○○學習教導他人從事外匯保證金交易，為了讓
    我牢記，戊○○等人寫給我7 張問答資料供我攜帶熟記，以
    便應對客戶；己○○教我對於客戶下單之必殺絕招，讓客戶
    只賠不賺；我因進入公司時間不長，故尚未學會等語（詳94
    偵3096卷第5-7 頁）。被告己○○亦自承：93年2 、3 月，
    在香港應徵工作，1 自稱香港總公司熙信期貨交易所之林先
    生要我來台灣負責1 營業點，台灣有1 年約38歲女性PINKY
    安排我與甲○○認識，並成立鵬鏹公司；PINKY 教導我及員
    工操作外匯保證金交易，其離職後，即由我教員工；公司係
    利用在國內多家報紙刊登徵求文書助理、操作、登帳人員之
    廣告，吸收不特定大眾成為新職員，待上班後，即訓練其瞭
    解外匯保證金交易工作內容，由公司提供小房間、電腦及指
    派分析師教導看盤、看單，漸而慫恿其成為客戶，直接從事
    外匯買賣業務；公司安排戊○○、楊季晴扮客戶在公司下大
    單，取信客戶跟隨下單，因係事前安排的，故客戶最後均賠
    錢等語（詳94偵3096卷第1-4 頁），足證鵬鏹公司固有提供
    外匯交易之相關資訊或建議分析意見，惟並未實際從事期貨
    交易，被害人之下單行為，無非因被告施用詐術有以致之。
  (四)被告甲○○為鵬鏹公司之負責人，被告己○○為鵬鏹公司之
    實際負責人，被告戊○○佯裝為新進員工及投資，配合假下
    單以博取被害人之信任；被告丙○○負責應徵人員之面試，
    並向己○○、戊○○學習教導他人從事外匯保證金交易，亦
    據證人即共同被告甲○○證稱：香港人黃信成指派己○○等
    人指導員工從事外匯保證金交易相關業務，業務部門由己○○THOMAS負責（詳94偵3096卷第15頁調查筆錄、94偵19770
    卷第3 頁調查筆錄）；戊○○證稱：鵬鏹公司93年2 、3 月
    成立後，我男友己○○（對外以THOMAS自稱）找我進入鵬鏹
    公司，我負責搭配其表演投資賺錢，以誘騙客戶，與我合股
    出資入金，客戶下單後，發現走勢反向賠錢時，大都無法支
    付隔夜保證，己○○會告以若有錢可補進，先支付利息多幾
    天，客戶多會視財力拿出新台幣數萬元至三十餘萬元匯入香
    港之帳戶，但最後補進之錢也全部用以支付利息，我知自己
    佯裝客戶誘騙之客戶有5 位，其中4 位祇知姓名之頭尾字，
    分別為吳○治、洪○華、李○娥、莫○珍及和我相處時間較
    久之丁○○，公司員工薪水均由己○○或PINKY 以現金支付
    員工（詳高雄市調處卷第1 -3頁調查筆錄、94偵19770 卷第
    5 頁調查筆錄）；丙○○證稱：鵬鏹公司登記負責人甲○○
    ，實際是THOMAS負責經營，另外戊○○是THOMAS女友，在公
    司扮演假客戶角色與THOMAS搭配，誘使客戶下單，從事地下
    外匯保證金交易，從中牟利（詳94偵3096卷第6 頁調查筆錄
    ）；己○○證稱：在香港自稱熙信期貨交易所之林先生要我
    來台，有1PINKY女性會與我聯絡，我就到高雄由PINKY 安排
    與甲○○認識，進而成立鵬鏹公司，我之薪資直接匯進甲○○帳戶，我拿該帳戶金融卡領取現金發給員工薪水（詳94偵
    30 96 卷第1 、2 頁調查筆錄）等語。準此，被告4 人辯稱
    並無誘騙，僅提供交易資訊及教導下單，係被害人基於判斷
    自行下單交易云云，即無足採。
  (五)次查香港熙信公平交易所【ASIAN(ASIA) MANAGEMENT COMPA
    NY】之公司營業類別及性質為貿易，業經原審函請行政院大
    陸委員會香港事務局查明並函復在卷，有該局95年1 月20日
     (95) 港局商字第0052號函附香港稅務局商業登記署個人在
    香港經營業務的商業登記申請書在卷可憑，足證香港熙信交
    易所並無經營外匯保證金交易業務。又依卷附中華電信南區
    電信分公司國內外長途通話明細清單所載，鵬鏹公司使用之
    0000 000號電話，於93年11、12月間並無國際電話費用之支
    出（詳94偵3096卷第96、97頁）；0000000 則為亞太固網寬
    頻使用之線路，非供國際電話通訊之用。被告丙○○提出之
    問答資料，其上亦明白記載因應客戶懷疑時之答覆方法（詳
    94偵3096卷第8-14頁），鵬鏹公司及香港熙信交易所均未實
    際經營期貨交易，顯已明確。是甲○○辯稱：期貨是真的；
    被告戊○○辯稱：公司電腦有連線到期貨公司交易；被告丙○○辯稱：有提供交易資訊，由他們自己打電話去香港下單
    ；被告己○○辯稱：是向他們講解如何操作，他們個人意願
    去下單云云，亦均無足採。
  (六)綜上所述，被告4 人詐欺犯行，事證明確，洵堪認定。
二、按刑法上所謂常業犯，係指反覆以同種類行為為目的之社會
    活動之職業性犯罪而言（最高法院85年度台上字第510 號判
    決參照）。被告等人自93年2 、3 月間起，以從事外匯保證
    金交易為手段，或利用被害人求職心切之心理，或以被害人
    欠缺期貨交易之知識，施以從事外匯保證金交易獲利豐潤之
    詐術，俟被害人匯入投資款項予被告等指定之帳戶後，始告
    知均虧損，其獲利甚至高達5 千萬元（詳94偵3096卷第2頁
    己○○調查筆錄），堪認其等係仰賴本案詐欺所得充作生活
    之資，且多次刊登廣告，徵求人員，以此方式吸引不特定之
    人，被害人顯非特定，即有反覆實施恃以為業之意，自已該
    當於常業詐欺罪之犯罪構成要件。核被告甲○○、己○○、
    丙○○、戊○○等所為均犯刑法第340 條之常業詐欺罪。被
    告甲○○、己○○、丙○○、戊○○、「楊季晴」及姓名年
    籍不詳綽號PINKY 之成年女子之間，具有犯意之聯絡及行為
    之分擔，均為共同正犯。又刑法第340 條之常業詐欺罪業於
    94年1 月7 日修正公布予以刪除，改依數罪併罰論處，並於
    95年7 月1 日施行。被告等行為後，法律既有變更，依新刑
    法第2 條第1 項規定，比較新舊法結果，仍應適用較有利於
    被告之行為時法律即舊法論以常業詐欺罪（最高法院95年第
    8次刑事庭會議決議參照）。
三、原審予以被告等論科，固非無見，惟查被告等並無違反期貨
    交易法犯行，理由詳後述，而原判決認被告等併成立此部分
    犯罪，自有未合。被告等上訴意旨，否認常業詐欺犯罪，固
    均無足取，然原判決既有上述可議，自應由本院將原判決撤
    銷改判。爰審酌被告甲○○為鵬鏹公司之登記負責人，負責
    該公司人事業務，被告戊○○佯裝客戶，引誘被害人合股入
    金，騙取財物，被告己○○自香港來台，為鵬鏹公司實際負
    責人，指導被害人看盤、下單，並誘使被害人出資，被告丙○○擔任總務主管，負責應徵人員面試及事務性工作等分擔
    犯罪實施情形，以被告己○○居於主導地位，情節最重，被
    告戊○○居次，被告甲○○、丙○○情節最輕，及被害人損
    失情況分別為300 萬元、220 萬元及268 萬元，損失嚴重，
    犯後均否認犯行，亦未與被害人達成和解，以彌補被害人之
    損害，犯後態度不佳等一切情狀，各量處如主文第2 、3 、
    4 項所示之刑，以資懲儆。至於扣案之物，或為鵬鏹公司、
    客戶所有，或非供犯罪所用之物，爰均不為沒收之宣告，附
    此敘明。
四、公訴意旨略以：被告甲○○、己○○、丙○○、戊○○與「
    楊季晴」（真實姓名年籍不詳，由檢察官另行偵辦），均明
    知設於高雄市○○○路193 號11樓之「鵬鏹企業有限公司」
    （下稱鵬鏹公司）登記之營業項目未包括外匯保證金交易（
    即槓桿保證金契約，係指一方於客戶與其簽約並繳付外幣保
    證金後，得隨時應客戶之請求，於保證金之數倍範圍內以自
    己之名義為客戶之計算，在外匯市場從事不同幣別間之即期
    或遠期買賣交易，此項交易不需實際交割，一般都在當日或
    到期前以反方向交易軋平而僅結算買賣差價，係屬期貨交易
    法第3 條第1 項第4 款所列，為期貨交易之一種，除有期貨
    交易法第3 條第2 項之公告豁免情形外，均應受期貨交易法
    之規範）業務，及未經財政部證券暨期貨管理委員會報備核
    准，不得經營期貨經紀事業及期貨顧問事業（如以接受委託
    書收取佣金或手續費等方式代他人操作外幣保證金交易者，
    係屬經營期貨經理事業；如以提供場所、設備及相關外匯資
    訊或建議分析意見等，係屬經營期貨顧問事業），竟未經財
    政部證券暨期貨管理委員會（現改為金融監督管理委員會證
    期局）之許可，共同基於未經許可擅自經營期貨顧問事業之
    犯意聯絡，於上述時地，從事外匯保證金交易，並誘使被害
    人丁○○、乙○○○、庚○○○等人向香港熙信公司下單，
    從事外匯期貨保證金交易，因認被告等另犯期貨交易法第11
    2 條第5 款之罪嫌。公訴人認被告等有犯上開罪嫌，係以被
    告等之自白為其主要論據。惟查被告等人係以假外匯保證金
    交易行詐騙之實，並非真正從事外匯保證金交易，且香港熙
    信公平交易所【ASIAN(ASIA) MANAGEMENT COMPANY】之公司
    營業類別及性質為貿易，業經原審函請行政院大陸委員會香
    港事務局查明並函復在卷，有該局95年1 月20日 (95) 港局
    商字第0052號函附香港稅務局商業登記署個人在香港經營業
    務的商業登記申請書在卷可憑，足證香港熙信交易所並無經
    營外匯業務。又依卷附中華電信南區電信分公司國內外長途
    通話明細清單所載，鵬鏹公司使用之0000000 號電話，於93
    年11、12月間並無國際電話費用之支出（詳94偵3096卷第96
    、97頁）；0000000 則為亞太固網寬頻使用之線路，非供國
    際電話通訊之用。被告丙○○提出之問答資料，其上亦明白
    記載因應客戶懷疑時之答覆方法（詳94偵3096卷第8-14頁）
    ，鵬鏹公司及香港熙信交易所均未實際經營期貨交易，至為
    明確。被告等此部分犯罪，尚屬不能證明，惟公訴人認被告
    等與其前開論罪科刑部分，具有牽連犯之裁判上一罪關係，
    故不另為被告等此部分無罪之諭知，併此明。
據上論斷，應依刑事訴訟法第369 條第1 項前段、第364 條、第
299 條第1 項前段，刑法第2 條第1 項、第28條、第340 條（修
正前）、刑法施行法第1條之1，判決如主文。
本案經檢察官陳宗吟到庭執行職務。
中    華    民    國    95    年    10    月    26    日
                  刑事第三庭    審判長法  官   周賢銳
                                      法  官   黃仁松
                                      法  官   謝宏宗
以上正本證明與原本無異。
如不服本判決應於收受本判決後10日內向本院提出上訴書狀，其
未敘述上訴理由者，並得於提起上訴後10日內向本院補提理由書
狀（均須按他造當事人之人數附繕本）「切勿逕送上級法院」。
中    華    民    國    95    年    10    月    27    日
                                      書記官   熊惠津
附錄本件判決論罪科刑法條：
修正前刑法第340條
以犯第339 條之罪為常業者，處1 年以上7 年以下有期徒刑，得
併科5 萬元以下罰金。
                                                  A


司法院資訊處製作；財團法人民間司法改革基金會備份。
